【裁判字號】    92,毒抗,152
【裁判日期】    920304
【裁判案由】    聲請觀察勒戒
【裁判全文】
臺灣高等法院臺中分院刑事裁定                    九十二年度毒抗字第一五二號
    抗  告  人
    即  被  告  甲○○  女  二.
右列被告因違反毒品危害防制條例案件，不服臺灣彰化地方法院中華民國九十二年一
月十七日第一審裁定（九二十年度毐聲第一三二號，聲請案號：台灣彰化地方法院檢
察署，九十二年度毒偵字第八號，經檢察官聲請送觀察、勒戒九十二年度聲觀字第八
號，提起抗告，本院裁定如左：
      主  文
抗告駁回。
    理  由
一、原審法院裁定意旨以：(一)本件聲請意旨略以，被告甲○○基於施用毒品犯意，於
    民國九十一年十二月十三日或其前三日內之某時點，在不詳處所，施用第一級毒
    品海洛因一次；另於同年十二月十三日或其前四日內之某時點，在不詳處所，施
    用第二級毒品安非他命一次，為警於九十一年十二月十三日九時許，在彰化縣溪
    州鄉西畔村廣二巷九號查獲。訊據被告雖矢口否認施用任何毒品，然查其為警查
    獲時所採集之尿液，經送驗結果，確呈嗎啡及甲基安非他命陽性反應，有彰化縣
    衛生局煙毒尿液檢驗成績書一紙在卷可稽，復有沾有海洛因殘渣塑膠袋一個扣案
    可資佐證，被告施用毒品之犯行足堪認定，爰依毒品危害防制條例第二十條第一
    項及觀察勒戒處分執行條例第三條第一項規定，聲請裁定將被告送勒戒處所觀察
    、勒戒。(二)經查，被告於右揭時、地為警查獲後，經採集尿液送驗，確呈嗎啡及
    甲基安非他命陽性反應，有彰化縣衛生局煙毒尿液檢驗成績書一紙在卷可稽，並
    有注射針筒一支、塑膠斜管一支及沾有海洛因殘渣塑膠袋一個扣案可資佐證，且
    該塑膠袋一個經初步檢驗結果，確呈碼啡、海洛因反應，有彰化縣警察局毒品初
    步檢驗報告單一件附卷可稽，被告施用毒品之犯行應堪認定，本件聲請核無不合
    ，應依毒品危害防制條例第二十條第一項，裁定甲○○施用第一、二級毒品，應
    送勒戒處所觀察、勒戒等情。
二、本院經核閱本件卷証，原審裁定尚無不合，抗告意旨以其未施用毐品，尿液送驗
    有誤，且扣案毐品非伊所有云云，惟查，被告為警查獲後，經採集尿液送驗，確
    呈嗎啡及甲基安非他命陽性反應，有彰化縣衛生局煙毒尿液檢驗成績書一紙在卷
    可稽，且沾有海洛因殘渣塑膠袋一個，係於被告甲○○所穿之衣服口袋內扣得，
    其空言非其所有之物，自始未能供明「小玲」者之真實姓名，以供調查，而不服
    原裁定，自屬無据，本件抗告應認為無理由而予駁回。
三、據上論斷，應依刑事訴訟法第四百十二條，裁定如主文。
中        華        民        國  九 十 二  年     三     月    四      日
                                  臺灣高等法院臺中分院刑事第四庭
                                        審判長法  官  洪  耀  宗
                                              法  官  劉  登  俊
                                              法  官  蕭  錦  鍾
右正本證明與原本無異。
如不服本裁定，應於裁定送達後五日內向本院提出抗告狀。
                                              書記官  蘇  昭  文
中        華        民        國  九 十 二  年     三     月     四     日
                                                                        Ｋ


司法院資訊處製作；財團法人民間司法改革基金會備份。
